# 青椒陈版，关于丧失控制权，剩余股权公允价值确定的问题

提问人：gpqg 时间：2022-10-22 18:10:48
陈版，A公司原持有B公司60%的股权，于 2021 年 11 月 30 日处置掉20%的股权，剩余40%的股权。
协议约定，处置的20%股权 0 元转让，那么由于该子公司在持续的亏损，且基本没有在经营，能否可以确认剩余的40%股权的公允价值为 0 呢？
谢谢陈版！

回答人：chenyiwei
对于亏损子公司的情况较为复杂。
首先要关注处置20%股权后是否真正丧失了控制权？需注意了解该20%股权购买方的背景及其目的。如果B公司预计将持续亏损，在可预见的未来不能盈利，则收购方是否需按比例承担后续的亏损份额，包括为其提供必要的融资支持？如果是，则收购方做该项收购交易的目的是什么，该交易有无合理的商业目的？如果不是，即超额亏损继续由原股东承担，新股东不承担，则是否表明原股东并未丧失对B公司的控制权？
其次，如果确定A确实丧失了对B的控制权，则在对剩余股权按公允价值计量时，也需要考虑本企业仍需承担的额外责任（如提供融资担保和融资支持，承担人员安置等兜底责任等），必要时确认预计负债，相应地，该部分剩余股权的公允价值可能仍为负数，故不能将前期确认的超额亏损全部转回确认为当期的投资收益。